【裁判字號】    89,上訴,1478
【裁判日期】    891011
【裁判案由】    毒品危害防制條例
【裁判全文】
臺灣高等法院臺南分院刑事判決            八十九年度上訴字第一四七八號    Ｇ
      上  訴  人
      即  被  告  甲  ○  ○
      指定辯護人  本院公設辯護人  丙  ○  ○
右上訴人因違反毒品危害防制條例案件，不服臺灣臺南地方法院八十九年度訴字第三
四八號，中華民國八十九年十月十一日第一審判決（起訴案號：臺灣臺南地方法院檢
察署八十八年度偵字第九八八○號）提起上訴，本院判決如左：
      主      文
原判決撤銷。
甲○○連續販賣第二級毒品，處有期徒刑陸年。
販賣所得新台幣壹仟伍佰元沒收之，如全部或一部不能沒收時，以其財產抵償之。
      事      實
一、甲○○係瘖啞人，竟基於意圖營利之概括犯意，以呼叫器呼叫乙○○，並留下「
    三八．五三四．九九九九」之暗號，連絡乙○○，而於下列時地連續販賣第二級
    毒品安非他命予乙○○：
    (1)、於民國八十八年五月中旬某日晚上八時許，在台南市○區○○街五三號四樓
        甲○○住所，以新台幣（下同）五百元之價格販賣一包安非他命予乙○○。
    (2)、隔三日後之晚上八時許，在同址，以五百元販賣一包安非他命予乙○○。
    (3)、再隔二日之晚上八時許，在同址，以五百元價格販賣一包安非他命予乙○○
        。
    (4)、又隔四日後之晚上八時許，在同址販賣一包安非他命予乙○○，尚未收錢。
        嗣於八十八年六月十二日警方查獲乙○○施用第二級毒品安非他命之犯行，
        依乙○○之供詞始查獲上情。
二、案經台南市警察局移送台灣台南地方法院檢察署檢察官偵查起訴。
      理      由
一、訊據上訴人即被告甲○○矢口否認有販賣安非他命之犯行，辯稱：伊與乙○○不
    熟識，僅有一次在路上騎機車遇見乙○○，而把別人給伊之安非他命拿給乙○○
    云云。
二、經查：
（一）被告於前開時地確曾交付安非他命予證人乙○○施用，並於第二次收取五百元
      代價之事實，業據被告於警訊時坦承不諱，核與證人乙○○於警訊及本院訊問
      時證述之情節大致相符，是被告連續交付安非他命予證人乙○○之事實，足堪
      認定。
（二）復查證人乙○○於本院九十年一月十七日訊問時證稱：「（與被告）認識，他
      是啞吧‧‧‧‧‧其實我都是到他家向他買的，以上所講的保齡球館、交流道
      都是不對的，第一、二、三次是五百元，第四次還沒有收錢，（你以前為何要
      說在保齡球館、交流道買呢？）當時我很慌，不敢說是在他家買，我怕說實話
      會惹來麻煩，（你要買時如何跟他聯絡？）我扣機給他就代表要直接到他家買
      ，因為他是啞巴不能回電話，我們就以這種方法聯繫。（你知道他的家在哪裡
      ？）在台南市東區四樓的公寓內，詳細地址我不知道。」等語，足徵乙○○每
      次均以五百元之代價在被告住所向被告購買一包安非他命，應可認定。復參酌
      證人乙○○於本院證稱：「朋友介紹說他那裡可以拿到安非他命，除買安非他
      命之外沒有特殊交情」，被告於本院亦供稱與證人乙○○只是騎機車碰面兩次
      而已，足見其與乙○○並非極為熟識之朋友，第按販賣安非他命係政府嚴予取
      締之犯罪，其風險甚大，刑責亦重，因此安非他命貨源有限，且價格昂貴。被
      告苟無利益可圖，則豈會甘冒為警方查獲之風險，而無償提供安非他命予證人
      乙○○施用之理﹖是證人乙○○嗣後所證，足堪採信，被告辯稱僅提供安非他
      命予證人乙○○一次，且未收錢云云，顯係事後圖卸刑責之詞，不足採信，本
      件事證明確，被告犯行堪以認定。
三、核被告所為，係犯毒品危害防制條例第四條第二項販賣第二級毒品罪，其先後多
    次販賣犯行，時間緊密，犯罪構成要件相同，顯係基於概括之犯意反覆為之，為
    連續犯，應依刑法第五十六條之規定以一罪論，並加重其刑，惟販賣第二級毒品
    罪之法定本刑為無期徒刑或七年以上有期徒刑，無期徒刑部分依法不得加重，附
    此敘明；又被告為瘖啞人，應依刑法第二十條減輕其刑，並依法先加後減之。原
    審法院據以論科，固非無見，惟被告販賣之地點為被告之住所原審疏未詳查，容
    有未合，，被告否認犯行提起上訴指摘原判決，雖無可取，但原判決既有可議，
    自應予撤銷，爰審酌被告販賣安非他命，戕害他人身體健康甚鉅，對社會善良風
    俗及安寧秩序損害非輕，及其販賣之數量、次數及其犯罪後猶狡飾卸責，毫無悔
    意等一切情狀，量處有期徒刑六年。被告販賣安非他命所得之財物一千五百元，
    應依毒品危害防制條例第十九條第一項宣告沒收，如全部或一部不能沒收時，以
    其財產抵償之。
四、公訴意旨另以：被告係毒梟張旻峰之上線，自八十八年元月起，在台南市○區○
    ○街五十三號四樓，販賣第二級毒品安非他命予證人張旻峰約八、九次，每次一
    千元至六千元不等，最後一次八十八年五月十七日上午六時許，販賣安非他命七
    包（含袋重四．七公克）予證人張旻峰，同日十七時，證人張旻峰在台南市○○
    路九二號前為警查獲，因認被告涉有毒品危害防制條例第四條第二項之罪嫌云云
    。
（一）按犯罪事實應依證據認定之，無證據不得推定其犯罪事實；又不能證明被告犯
      罪者，即應諭知無罪之判決，刑事訴訟法第一百五十四條、第三百零一條第一
      項分別定有明文。
（二）公訴人認被告涉有販賣安非他命予證人張旻峰之犯行，無非以證人張旻峰之指
      證為其唯一論據，然訊據被告則堅決否認有上開犯行，辯稱：僅認識張旻峰等
      語。經查，證人張旻峰係於八十八年五月十七日經警臨檢，於其身上查獲安非
      他命七包及連絡代碼表，而於警方訊問時始稱：前開安非他命係向被告購買，
      且於他人以呼叫器向證人張旻峰連絡欲購買安非他命時，證人張旻峰再介紹他
      們向被告購買，沒有抽頭云云。惟查，警方於證人張旻峰身上所查獲之代碼表
      「一七一，要多少」、「一七五，你需要嗎」、「一七四，我幫你問問看」、
      「一七三，我剛好沒了」、「三八，出事」、「三一，安全」等，實係證人張
      旻峰與購買安非他命之人間連絡之代碼一節，業據證人張旻峰於警訊時供承不
      諱，警方查獲該證人之連絡簿上亦記載十餘名吸毒者之姓名及連絡電話，按證
      人張旻峰倘得以由被告處取得七包安非他命，其又何需將欲購買安非他命之人
      轉介紹予被告，自己卻分文未取之理﹖是其證述被告販賣安非他命之過程顯與
      常情有違，況另有七人指述證人張旻峰始係販賣安非他命之人，則證人張旻峰
      之證詞是否可信，已非無疑，再參諸證人張旻峰於偵訊時，翻異前供，先稱：
      安非他命是被告請的，不是買的云云（參見前開偵查卷二十八頁背面），後又
      稱：因與被告有點恩怨，才於警訊時表示安非他命係向被告買的，伊與被告係
      互相支援吸食云云（參前開偵查卷第三十六頁背面），是證人張旻峰之證詞前
      後迥異，顯有重大瑕疵，而被告自警訊、偵查迄本院審理時均否認有販賣安非
      他命予證人張旻峰，此外，復查無其他積極證據足資佐證，自不得僅以證人張
      旻峰有瑕疵之單一指述，遽以認定被告有上開販賣毒品之犯行，原應為無罪之
      諭知，惟公訴意旨認此部分與前開有罪部分有裁判上一罪關係，爰不另為無罪
      之諭知，附此敘明。
據上論斷，應依刑事訴訟法第三百六十九條第一項前段、第三百六十四條、第二百九
十九條第一項前段、毒品危害防制條例第四條第二項、第十九條第一項、刑法第十一
條前段、第五十六條、第二十條判決如主文。
本案經檢察官王碧霞到庭執行職務。
中    華    民    國      九十      年      二      月      十九        日
                                  臺灣高等法院臺南分院刑事第四庭
                                      審判長法官  徐    財    福
                                            法官  蔡    崇    義
                                            法官  宋    明    蒼
右正本證明與原本無異。
如不服本判決，應於判決送達後十日內向本院提出上訴狀，其未敘述理由者並應於提
出上訴狀後十日內向本院補提理由書（應附繕本)。
                                      法院書記官  余    素    美
中    華    民    國      九十      年      二      月二十        日
附錄本案論罪科刑法條全文：
毒品危害防制條例第四條第二項：
製造、運輸、販賣第二級毒品者，處無期徒刑或七年以上有期徒刑，得併科新台幣七
百萬元以下罰金。


司法院資訊處製作；財團法人民間司法改革基金會備份。
